【裁判字號】    97,易,629
【裁判日期】    970930
【裁判案由】    違反著作權法
【裁判全文】
臺灣新竹地方法院刑事判決               97年度易字第629號
公  訴  人  臺灣新竹地方法院檢察署檢察官
被      告  乙○○
上列被告因違反著作權法案件，經檢察官提起公訴（97年度偵字
第3787號），本院依簡式審判程序判決如下：
    主  文
乙○○明知係侵害著作財產權之光碟重製物，意圖散佈而持有，
處有期徒刑陸月，如易科罰金，以新臺幣壹仟元折算壹日。扣案
詳如附表壹、附表貳所示之盜版光碟壹佰貳拾肆片均沒收。
    事  實
一、乙○○明知詳如附表1所示之音樂光碟及詳如附表2所示之影
    音光碟內之音樂著作及電影視聽著作，係詳如附表1及附表2
    所示之著作權人所享有著作財產權之視聽及音樂著作物，非
    經該著作權人之同意或授權，不得擅自重製，亦不得擅自以
    移轉所有權之方式散佈非法重製上開著作之光碟重製物，或
    意圖散佈而持有。且明知真實姓名年籍不詳、綽號「阿文」
    之成年男子所販售詳如附表1及附表2所示之音樂及影音光碟
    均係未經授權重製，非法侵害他人著作財產權之光碟重製物
    （下稱盜版光碟），竟仍基於散佈盜版光碟之意圖，先於民
    國97年 5月25日19時許，在桃園縣中壢市某夜市，以每片CD
    新臺幣（下同）18元及每片DVD 22元之價格，自綽號「阿文
    」之成年男子處販入詳如附表1及附表2所示之盜版光碟後而
    持有之，並欲以每片光碟50元至 100元不等之價格，販賣予
    不特定人。嗣於同年月27日22時30分許，乙○○駕駛車牌號
    碼2D－5202號自用小客車載運上開重製光碟，在新竹縣關西
    鎮竹27線六福村門口為警攔檢而查獲，並扣得詳如附表 1及
    附表2所示之盜版光碟共124片，始悉上情。
二、案經詳如附表 1所示之著作權人訴由新竹縣政府警察局新埔
    分局報告臺灣新竹地方法院檢察署檢察官偵查起訴。
    理  由
一、本件被告乙○○所犯明知係侵害著作財產權之光碟重製物，
    意圖散佈而持有罪，非死刑、無期徒刑、最輕本刑為 3年以
    上有期徒刑之罪，被告於本院準備程序進行中，就被訴事實
    為有罪之陳述，經本院認合於刑事訴訟法第 273條之1第1項
    之規定，裁定進行簡式審判程序。
二、上揭事實，業據被告乙○○於警詢、偵查、本院準備程序及
    簡式審判程序中坦白承認（偵卷第11頁至第14頁、第55頁至
    第56頁），核與告訴代理人即財團法人國際唱片業交流基金
    會丙○○、甲○○於警詢中指訴被害經過及證人黃鴻文、陳
    旻夆於警詢中證述查獲經過大致相符，並有新竹縣政府警察
    局新埔分局扣押物品目錄表、財團法人臺灣著作權保護基金
    會鑑識報告各 1份及照片12張在卷可參（偵卷第17頁至第19
    頁、第22頁至第30頁、第31頁至第36頁、第39頁至第46頁、
    第49頁），且有詳如附表1、附表2所示之盜版光碟扣案可證
    。足認被告之自白，應與事實相符，堪予採信，本件事證明
    確，被告犯行堪以認定，應依法論科。
三、論罪科刑：
    又刑法及刑法施行法業於95年7月1日修正施行，而被告行為
    時已在前揭修法施行之後，故本案應無新舊法比較之問題，
    應逕依修正後之規定予以論處，先此敘明。核被告所為，係
    犯著作權法第91條之1第3項、第2 項之明知係侵害著作財產
    權之光碟重製物意圖散佈而持有罪。被告以一意圖散佈而持
    有之行為同時侵害數著作財產權人之法益，為同種想像競合
    犯，應依刑法第55條之規定，從一重處斷。爰審酌被告前因
    販賣盜版影音光碟案件，經臺灣桃園地方法院以97年度審易
    字第 198號判決判處有期徒8月，減為有期徒刑4月確定（未
    構成累犯），素行非佳，其未能尊重他人之著作財產權，而
    以廉價散佈盜版電影及音樂光碟，既侵害他人著作財產權，
    亦損及我國保護智慧財產權之國際形象，應予非難，且遭扣
    案之盜版光碟達 124片，數量非微，對於著作財產權人所造
    成之損害不輕，暨被告犯後坦承犯行，態度良好等一切情狀
    ，量處如主文所示之刑。扣案詳如附表1、附表2所示之盜版
    音樂及電影光碟共計 124片，係被告所有供犯本罪所用之物
    ，業據其供承在卷，均應依著作權法第98條之規定宣告沒收
    之。
四、據上論斷，應依刑事訴訟法第 273條之1第1項、第299條第1
    項前段，著作權法第91條之1第3項、第2 項、第98條，刑法
    第11條前段、第55條，判決如主文。
本案經檢察官張嘉宏到庭執行職務。
中    華    民    國    97    年    9     月    30    日
                  刑事第一庭    法  官  楊數盈
以上正本證明與原本無異。
如不服本判決應於收受本判決後10日內向本院提出上訴書狀，上
訴書狀應敘述具體理由。上訴書狀未敘述上訴理由者，應於上訴
期間屆滿後20日內補提理由書狀於本院 (均須按他造當事人之人
數附繕本 )「切勿逕送上級法院」。
                                書記官  謝國聖
中    華    民    國    97    年    9     月    30    日
附錄本案論罪科刑法條：
著作權法第91條之1第2項、第3項
明知係侵害著作財產權之重製物而散佈或意圖散佈而公開陳列或
持有者，處3年以下有期徒刑，得併科新臺幣7萬元以上75萬元以
下罰金。
犯前項之罪，其重製物為光碟者，處6月以上3年以下有期徒刑，
得併科新臺幣20萬元以上200萬元以下罰金。但違反第87條第4款
規定輸入之光碟，不在此限。
附表1：音樂光碟部分
┌──┬───────────┬──┬────────────┐
│編號│名稱                  │數量│著作權人                │
├──┼───────────┼──┼────────────┤
│1   │曹格—SUPER SUNSHINE等│ 11 │滾石國際音樂股份有限公司│
├──┼───────────┼──┼────────────┤
│2   │郭采潔—隱形超人等    │25  │華納唱片音樂股份有限公司│
├──┼───────────┼──┼────────────┤
│3   │張芯瑜—小小瑜的鬧鬧  │2   │豐華唱片股份有限公司    │
├──┼───────────┼──┼────────────┤
│4   │張韶涵—ANG5.0等      │7   │福茂唱片音樂股份有限公司│
├──┼───────────┼──┼────────────┤
│5   │張棟樑—FROM NOW ON等 │8   │科藝百代股份有限公司    │
├──┼───────────┼──┼────────────┤
│6   │大嘴巴—同名專輯等    │12  │環球國際唱片股份有限公司│
├──┼───────────┼──┼────────────┤
│7   │小宇—同學就是我等    │28  │艾迴股份有限公司        │
├──┼───────────┼──┼────────────┤
│8   │戴愛玲—天使之翼      │15  │新力博德曼音樂娛樂股份  │
│    │                      │    │有限公司                │
├──┴───────────┴──┴────────────┤
│合計：108片                                                 │
└──────────────────────────────┘
附表2：影音光碟部分
┌──┬───────┬──┬──┬──────────┐
│編號│中文片名      │種類│片數│著作權人            │
├──┼───────┼──┼──┼──────────┤
│ 1  │史前一萬年    │DVD │1   │美商華納兄弟娛樂公司│
├──┼───────┼──┼──┼──────────┤
│ 2  │27件禮服的秘密│VCD │3   │美商二十世紀福斯影片│
│    │              │    │    │股份有限公司        │
├──┼───────┼──┼──┼──────────┤
│ 3  │荷頓奇遇記    │VCD │4   │美商二十世紀福斯影片│
│    │              │    │    │股份有限公司        │
├──┼───────┼──┼──┼──────────┤
│ 4  │蜂電影        │VCD │2   │美商派拉蒙影片股份有│
│    │              │    │    │限公司              │
├──┼───────┼──┼──┼──────────┤
│ 5  │鋼鐵人        │VCD │6   │美商派拉蒙影片股份有│
│    │              │    │    │限公司              │
├──┴───────┴──┴──┴──────────┤
│ 合計：16片                                           │
└───────────────────────────┘


司法院資訊處製作；財團法人民間司法改革基金會備份。
